臺北高等行政法院判決　　　　　　　　　　　　　　九十一年度訴字第三六四七號
　　　　　　　　　　　　　　　.
　　原　　　告　甲○○
　　訴訟代理人　丁○○兼送達.
　　　　　　　　丙○○
　　　　　　　　劉秋絹律師
　　被　　　告　經濟部智慧財產局
　　代　表　人　蔡練生（局長）住同右
　　訴訟代理人　乙○○
右當事人間因商標註冊事件，原告不服經濟部中華民國九十一年七月十二日經訴字第
０九一０六一一四六三０號訴願決定，提起行政訴訟。本院判決如左：
　　主  文
訴願決定及原處分均撤銷。
被告對原告於民國八十九年七月十三日申請第00000000號「甲○○標章」商
標註冊案，應依本判決之法律見解另為處分。
原告其餘之訴駁回。
訴訟費用由被告負擔二分之一，餘由原告負擔。
　　事  實
一、事實概要：
　　緣原告前於民國（下同）八十九年七月十三日以「甲○○標章」商標（如附圖一
    ，下稱系爭商標），指定使用於當時商標法施行細則第四十九條所定商品及服務
    分類表第二十五類之內衣、胸衣、．．．皮革製成之服飾用皮帶等商品，向被告
    申請註冊。經被告審查，認系爭商標圖樣上之外文「CONTRAIRE」，與法商．斐
    洛德公司首創使用於服飾商品之「CONTRAIRE LOUIS FERAUD」商標（如附圖二，
    下稱據以核駁商標）構成近似，且據以核駁商標為著名商標，系爭商標有致公眾
    產生混淆誤認之虞，應不准註冊，以九十一年五月七日商標核駁字第二六五六○
    一號審定書為核駁之處分。原告不服，主張系爭商標並無違反當時商標法第三十
    七條第七款規定等理由，提起訴願，經遭駁回，遂向本院提起本件行政訴訟。
二、兩造聲明：
　(一)原告聲明求為判決：
　1.訴願決定及原處分均撤銷。
　2.被告應為核准申請第00000000號「甲○○標章」商標註冊之審定。
  (二)被告聲明求為判決：駁回原告之訴。
三、兩造之爭點：
  (一)系爭商標與據以核駁商標是否近似？
  (二)據以核駁商標是否為著名商標？
甲、原告主張之理由：
一、據以核駁商標不足以堪稱為著名商標：
　(一)按「商標圖樣相同或近似於他人著名之商標或標章，有致公眾混淆誤認之虞者」
　　，不得申請註冊，固為現行商標法第三十七條第七款所明定。惟其適用，應以申
　　請標章本身相同或近似於他人業達夙著盛名之商標或標章為前題要件，並有致一
　　般消費大眾產生混淆誤認之虞者，始為足當。次按，「所稱著名之商標或標章，
　　係指有客觀證據足以認定該商標或標章已廣為相關事業或消費者所普遍認知者。
　　」為商標法施行細則第三十一條第一項所明定。又，所謂著名商標須提出（a）
　　商品銷售發票、行銷單據、進出口單據及其銷售數額統計之明細等資料（b）商
　　品銷售據點及其銷售管道、場所之配置情形（c）商標在市場上之評價、鑑價、
　　銷售額排行、廣告額或其營業狀況等資料（d）商標創用時間及其持續使用等資
　　料（e）國內、外之報章、雜誌或電視等大眾媒體廣告資料（f）具公信力機關出
　　具之相關證明或市場調查報告等資料，著名商標或標章認定要點第六點訂有明文
　　。再者，商標之使用證據並不以國內為限，但於國外所為之證據資料，仍須以國
　　內相關事業或消費者得否知悉為判斷，著名商標或標章認定要點第九點訂有明文
　　。
　(二)查被告以據以核駁商標之外文「contraire」係由法商‧斐洛德公司先使用於衣
　　服等商品，而據以核駁商標除在法國、挪威、澳大利亞、安道爾、英國、丹麥等
　　國及世界智慧財產組織取得註冊外，並自西元一九九六年三月至九月間即行銷於
　　法國、新加坡等地，於西元一九九六年七月法國「'extil Wirtschaft」之雜誌
　　亦有相關報導，此外，據以核駁商標商品於西元一九九五年由其台灣地區經銷商
　　「永誼股份有限公司」引進，難謂不為我國消費者所熟知，而成為著名商標云云
　　。惟按被告之該等認事用法誠屬重大違誤，此觀下列諸點即可得證：
　1.據以核駁商標雖已於各國註冊，但不能僅憑註冊國家之多寡而判斷商標著名與否
　　：
    按商標註冊證之取得，僅為商標專用權靜態之取得，與商標是否已廣泛使用而具
　　知名度，並無必然之關聯性，仍應參酌商品實際之銷售量、商標在市場上之評價
　　、商品銷售額排名、商標確有持續使用等情形以為斷，此按前揭著名商標或標章
　　認定要點第六點之立法意旨即可明證。
　2.僅憑據以核駁商標所提出之商品銷售發票，不足以證明該商標已達著名商標之程
　　度：
　　查商標是否業經大量使用而成為具知名度之著名商標，必須經長期且大量的銷售
　　於世界各地，始足當之。但，被告僅以自西元一九九六年三月至同年九月間短短
　　六個月間之發票，即認據以核駁商標業已大量使用而為著名商標，實有未洽。再
　　者，被告所指之銷售發票是否確為據以核駁商標商品之銷售發票，還係包含法商
　　‧斐洛德公司其他商標商品，仍有待詳查。且，縱認該引證銷售發票確為據以核
　　駁商標商品之銷售發票，惟查此為法商‧斐洛德公司於法國、新加坡等地之銷售
　　發票，而非在台灣地區之銷售發票。爰此，據以核駁商標並無任何於台灣地區使
　　用該商標、或於台灣地區銷售據以核駁商標商品等證據，核著名商標或標章認定
　　要點第六點及第九點之意旨，據以核駁商標難謂為著名商標，要無疑義。
　3.就法商‧斐洛德公司與「永誼股份有限公司」之經銷商關係而言：
　　查「永誼股份有限公司」雖曾為法商‧斐洛德公司之經銷商，惟經原告查詢當年
　　之報章報導後，發現當年「永誼股份有限公司」代理的是法商‧斐洛德公司「
　　LOUIS FERAUD」商標之商品，該篇報章報導完全未提及「contraire」外文之字
　　樣；再者，倘據以核駁商標商品確已由「永誼股份有限公司」於西元一九九九五
　　年引進台灣地區銷售，被告機關或法商‧斐洛德公司應可輕易地提出據以核駁商
　　標商品於國內銷售、於國內刊登廣告等使用據以核駁商標之證據，但被告機關或
　　法商‧斐洛德公司卻完全提不出任何於國內銷售、使用之證據。又，經查法商‧
　　斐洛德公司於本案申請註冊前，其註冊紀錄中完全未見外文「contraire」字樣
　　之出現，由此足證據以核駁商標商品確實未曾在台灣有銷售、使用之事實，實至
　　明灼。被告在完全沒有任何證據證明據以核駁商標商品於台灣地區銷售、使用之
　　情形下，僅以據以核駁商標六年前少數於外國之銷售證據，率謂據以核駁商標業
　　已經大量使用而成為著名商標，且核駁理由前後標準顯不同且互相矛盾，顯有獨
　　厚外商之嫌，實難令原告甘服。
　4.據以核駁商標之雜誌廣告資料，不足以證明據以核駁商標為一般消費者所熟知之
　　著名商標：
　　按所謂之雜誌廣告充其量僅能說明據以核駁商標有使用之事實，與該商標是否經
　　大量使用而成為一般消費者所熟知之著名商標，並無直接必然之關係，仍須考量
　　該雜誌之銷售量、銷售地區及刊登時間之長短以為斷。惟查，被告機關僅以據以
　　核駁商標於西元一九九六年即六年前於法國所刊登之雜誌廣告，說明據以核駁商
　　標已為消費者所熟知，卻未查明該雜誌之銷售量、銷售地區（是否有在台灣地區
　　銷售）、法商‧斐洛德公司是否經年累月不斷地刊登廣告、法商‧斐洛德公司是
　　否有於台灣地區刊登廣告（法商‧斐洛德公司並未提出於台灣刊登廣告之證據）
　　等情形，即認據以核駁商標業已成為夙著盛名之著名商標，核被告機關之認事用
　　法顯已違著名商標或標章認定要點第六點及第九點之意旨，至為灼然。
二、系爭商標與據以核駁商標之商標圖樣並不近似：
　(一)查本件申請商標圖樣係以大形cr為底小形contraire居中所組成之文字商標，至
　　據以核駁商標圖樣係由外文「contraire」、「LOUIS」、「FERAUD」分別排列所
　　構成之文字商標，兩造商標外觀設計相較，一為獨立的兩行字上下排列所組成之
　　文字商標，一為由兩組外文字複合排列組成之文字商標。且形態及外觀，截然不
　　同予人寓目之印象截然不同，實不足使一般消費者產生混淆誤認之虞。
　(二)若依被告核駁標準，經查二十五類已有數家廠商如法商康特瓦耶馬雷公司第七二
　　三九九七號註冊商標contre ventset marees、義商萊特公司第七六三八一一號
　　註冊商標continiua、及如第五三九九一三號conte san georgio註冊商標等，均
　　有相當英文字母字數及發音與contraire近似，何以被告未依近似商標核駁
　　contraire louis feraud商標申請（被告一再強調該商標係以contraire為主文
　　）？顯有獨厚外商之嫌。
　(三)系爭商標係以法文「contraire」文字為設計之基礎，法文「contraire」意指對
　　比，為設計上常用之術語，包括顏色的對比，如黑與白、布材之對比，如紗布與
　　毛料、線條之對比，如直線與曲線等，原告專業從事女性服飾之銷售，其經營之
　　風格即以「對此」為設計走向，為強調此「對比」設計之風格，特取斷音處即字
　　母之首「C」、字中「R」等字母，為「c  r」之設計，並為更加深消費者注意系
    爭商標所標示之商品特殊「對比」之設計風格，更將其中「r」反寫。此為加深
    消費者注意，而將字母作倒置設計者，放諸服飾界之市場，並非少數，如知名品
    牌「CERRUTI 1881」、「GG」、「BB」、「FF」及香奈兒之雙C圖，據以核駁商
    標為「CONTRAlRE LOUIS FERAUD」整體設計與系爭商標之「c  r」對比精神之設
    計渾然不同，二者間當不致構成消費者混淆誤認之虞。
三、按「二人以上於同一商品或類似商品以相同或近似之商標，各別申請註冊時，應
    准最先申請者註冊」，固為系爭商標申請註冊時商標法三十六條所明定，惟本案
    被告於為系爭商標核駁之處分時，所引據之法條為商標法第三十七條第七款，卻
    於行政訴訟階段另行主張商標法第三十六條，此對原告之權益實有重大影響！蓋
    上述二法條之構成要件並不相同，而該商標之申請日既早於系爭商標，被告於審
    查時卻未發現，亦證明兩造商標實不近似，否則被告為商標近似之前案搜尋時何
    以未發現。再者，被告於原處分及訴願階段皆未提出系爭商標有違商標法第三十
    六條之主張，遲至行政訴訟階段始引據註冊第0000000號「 (DESIGN
    MARK)CONTRAIRE LOUIS FERAUD」商標，主張系爭商標應依商標法第三十六條之
    規定予以核駁，此嚴重剝奪原告之審級利益，其主張洵不足採。
四、被告認定據以核駁商標著名係依據中台評字第八八七一六四號商標評定案卷中，
    案外人法商．斐洛德公司所檢附之證據資料，然查該案中法商．斐洛德公司所檢
    附之證據資料僅有國外註冊證書、西元一九九六年三月十三日至一九九六年九月
    十三日之國外發票十四紙、型錄五本及西元一九九六年七月份之法國雜誌廣告影
    本乙份等，如此薄弱之證據實何以證明該商標已為我國消費者或相關事業所熟知
    ！再者，該中台評字第八八七一六四號商標評定書所引據之法條為舊商標法之第
    三十七條第一項第七款：「商標圖樣襲用他人之商標或標章有致公眾誤信之虞者
    ，不得申請註冊」，該款以有襲用之事實為前提要件，此條文之引用尤須考量雙
    方是否曾有業務上之往來等關係，與系爭商標申請註冊時商標法第三十七條第七
    款之要件不盡相同，被告逕以該案之案情比附援引，而為核駁系爭商標之處分，
    容有未恰。況該案時日已久，該案所附之證據亦為八十五年間之資料，被告未再
    查明該商標是否仍有使用之事實及是否該當著名之要件，亦不符商標案件採個案
    審查之本旨。
五、綜上所述，本件申請商標與據以核駁商標圖樣之外觀設計態樣截然不同，予人寓
    目之印象亦南轅北轍，且據以核駁商標不足以堪稱為著名商標，本件申請商標自
    無首揭條款之適用。請判決如請求，實感德便。
乙、被告主張之理由：
一、按「商標圖樣有相同或近似於他人著名之商標或標章，有致公眾混淆誤認之虞者
    」，不得申請註冊，為商標法第三十七條第七款前段所明定。又所稱「著名之商
    標或標章」，係指有客觀證據足以認定該商標或標章巳廣為相關事業或消費者所
    普遍認知者而言，復為商標法施行細則第三十一條第一項所明定。所謂「有致公
    眾混淆誤認之虞」，係指商標或標章有使一般消費者對其所表彰之商品來源或產
    製主體發生混淆誤認之虞而言。本件原告申請註冊之商標圖樣上之外文「
    CONTRAIRE」，與據以核駁之「CONTRAIRE LOUIS FERAUD」商標相較，二者皆有
    相同之主要外文「CONTRAIRE」字樣，雖前者將外文字母分列為二行直立排列並
    外加一長方形線條外框，惟其整體外文字母組合及設計外觀與據以核駁商標之外
    觀設計極為相仿，異時異地隔離觀察，難謂不使一般商品購買者產生混淆誤認之
    虞，應屬近似之商標，且指定使用於衣服商品；又據以核駁之外文「 CONTRAIRE
    LOUIS FERAUD」係法商‧斐洛德公司首創使用於服飾商品之商標，除早於系爭商
    標於八十九年七月十三日申請註冊日前，於西元一九九六年三月起即行銷「
    CONTRAIRE LOUIS FERAUD」商品於法國、澳大利亞、葡萄牙、新加坡、德國等地
    ，復有刊登廣告促銷其商品之事實，同年七月於法國取得商標註冊後，另主張優
    先權而陸續在西元一九九六年至一九九七年間在挪威、澳大利亞、安道爾、英國
    、丹麥等國及世界智慧財產權組織（OMPI）獲准取得註冊，凡此有其所檢送之各
    國註冊證、國際註冊證、西元一九九六年三月至九月間行銷法國、新加坡等地銷
    售發票、西元一九九六年七月法國「'extil Wirtschaft」雜誌廣告等證據資料
    影本可稽（附於另案註冊第七七四三六一號商標之中台評字第八八七一六四號商
    標評定案卷中）；且其亦於西元一九九五年正式與台灣地區經銷商（永誼股份有
    限公司─註冊第七七四三六一號商標專用權人之前手）簽約行銷權，雙方並有書
    信往來，是「CONTRAIRE LOUIS FERAUD」商標所表彰商品之信譽難謂不為我國消
    費者及有商業往來之廠商所知悉。今原告以極近似之外文「CONTRAIRE」作為本
    件商標圖樣申請註冊，指定使用於衣服等商品，衡酌客觀事實，難謂無使一般購
    買者對其所表彰商品之來源或提供者與法商‧斐洛德公司所產製之商品發生聯想
    而產生誤購誤信之虞，自有首揭法條之適用。是被告依法核駁其註冊之申請，並
    無不合。
二、按「二人以上於同一商品或類似商品以相同或近似之商標，各別申請註冊時，應
    准最先申請者註冊」為商標法第三十六條前段所明定。本件原告申請註冊之「甲
    ○○標章」商標圖樣上之外文「CONTRAIRE」，與據以核駁申請在先之註冊第0
    000000號「 (DESIGN MARK)CONTRAIRE LOUIS FERAUD」商標圖樣上之主要
    外文「CONTRAIRE」相較，二者皆有相同之「CONTRAIRE」字樣，雖前者將「
    CONTRAIRE」一字分列為「CONT」與「RAIRE」二行直立排列，惟其整體外文字體
    及字母組合極為相仿，異時異地隔離觀察，難謂不使一般商品購買者產生混淆誤
    認之虞，應屬近似之商標，復均指定使用於衣服商品，自有前揭法條之適用。
　　理  由
一、按商標圖樣「相同或近似於他人著名之商標或標章，有致公眾混淆誤認之虞者」
    ，不得申請註冊，為系爭商標核駁審定時商標法第三十七條第七款所規定，此規
    定已移列於九十二年十一月二十八日施行之修正商標法第二十三條第一項第十二
    款，新規定內容為：「相同或近似於他人著名商標或標章，有致相關公眾混淆誤
    認之虞者」，不得註冊。依行政訴訟法新增之課以義務訴訟與一般給付訴訟之判
    決，原則上以事實審行政法院言詞辯論終結時之法律及事實狀態為基準時之法理
    （參考陳計男著「行政訴訟法釋論」初版第五七０頁）及改制前行政法院二十九
    年判字第二０號、五十年判字第三五號、五十七年判字第九五號判例意旨，本件
    課以義務訴訟於本院言詞辯論終結時，其應適用之商標法既有變更，即應適用修
    正後商標法第二十三條第一項第十二款之新規定。而所稱著名之商標或標章，指
    有客觀證據足以認定該商標或標章已廣為相關事業或消費者所普遍認知者。又著
    名商標或標章之認定，應就個案情況考量下列足資認定為著名之因素：(一)相關事
    業或消費者知悉或認識商標或標章之程度。(二)商標或標章使用期間、範圍及地域
    。(三)商標或標章推廣之期間、範圍及地域。所謂商標或標章之推廣，包括商品或
    服務使用商標或標章之廣告或宣傳，以及在商展或展覽會之展示。(四)商標或標章
    註冊、申請註冊之期間、範圍及地域。但須達足以反映其使用或被認識之程度。
    (五)商標或標章成功執行其權利之紀錄，特別指曾經行政或司法機關認定為著名之
    情形。(六)商標或標章之價值。(七)其他足以認定著名商標或標章之因素。亦有被告
    機關訂頒之「著名商標或標章認定要點」第五點可資參考。又商標或標章之使用
    證據，應有其圖樣及日期之標示或得以辨識其使用之圖樣及日期的佐證資料，雖
    不以國內為限，但於國外所為之證據資料，仍須以國內相關事業或消費者得否知
    悉為判斷，亦即商標之著名性，係以國內相關事業或消費者之認知為斷。且他人
    商標或標章是否著名應以本件商標或標章申請註冊時之狀態為準。
二、本件被告係以原告申請註冊之系爭「甲○○標章」商標圖樣上之外文「CONTRAIRE
    」，與法商．斐洛德公司首創使用於服飾商品之「CONTRAIRE LOUIS FERAUD」商
    標相較，二者皆有相同之主要外文「CONTRAIRE」，異時異地隔離觀察，難謂不
    使商品購買者產生混淆誤認之虞，應屬近似之商標，且指定使用於衣服等商品；
    次查法商．斐洛德公司早於本件商標申請註冊日八十九年七月十三日前，於西元
    一九九六年三月起即行銷「CONTRAIRE LOUIS FERAUD」商品於法國、澳大利亞、
    葡萄牙、新加坡、德國等地，復有刊登廣告促銷其商品之事實，同年七月於法國
    取得商標註冊後，另主張優先權而陸續於西元一九九六年至一九九七年間在挪威
    、澳大利亞、安道爾、英國、丹麥等國及世界智慧財產權組織 (OMPI)獲准取得
    註冊，凡此有其所檢送之各國註冊證、國際註冊證、西元一九九六年三月至九月
    間行銷法國、新加坡等地銷售發票、西元一九九六年七月法國「'extil
    Wirtschaft」雜誌廣告等證據資料影本可稽（附於另案註冊第七七四三六一號商
    標之中台評字第八八七一六四商標評定案卷中）；且該法商公司亦於西元一九九
    五年正式與台灣地區經銷商（永誼股份有限公司：註冊第七七四三六一號商標專
    用權人之前手）簽約授與行銷權，雙方並有書信往來，是「CONTRAIRE LOUIS
    FERAUD」商標所表彰商品之信譽難謂不為我國消費者及有商業往來之廠商所知悉
    。原告以極近似之外文「CONTRAIRE」作為系爭商標圖樣申請註冊，指定使用於
    衣服等商品，衡酌客觀事實，難謂無使商品購買者對其所表彰商品之來源或提供
    者與法商．斐洛德公司所產製之商品發生聯想而產生誤購誤信之虞，乃為核駁之
    處分。原告不服，循序提起訴願及行政訴訟，主張系爭商標與據以核駁商標圖樣
    之外觀設計態樣截然不同，予人寓目之印象亦南轅北轍，且據以核駁商標不足以
    堪稱為著名商標，系爭商標無違首揭法條規定等語。
三、本院查：
  (一)系爭商標圖樣上之外文「contraire」，固由原告將之拆開為「cont」、「raire
    」分列二行直立排列並外加一長方形線條外框，然其整體圖樣予消費者之寓目印
    象仍為「contraire」；據以核駁之「contraire LOUIS FERAUD」商標圖樣則係
    將「contraire」與「LOUIS FERAUD」分列二行，前者位於上方，比例較大且特
    別突出。二商標圖樣相較，均有相同顯著之外文「contraire」，異時異地隔離
    觀察，於外觀上難謂無使商品購買者產生混淆誤認之虞，應屬近似之商標。
  (二)外文「contraire LOUIS FERAUD」固係法商．斐洛德公司首創使用於服飾商品之
    商標，早於系爭商標申請註冊日八十九年七月十三日前，於西元一九九六年三月
    起即行銷「contraire LOUIS FERAUD」商品於法國、澳大利亞、葡萄牙、新加坡
    、德國等地，同年七月於法國取得商標註冊後，另主張優先權而陸續於西元一九
    九六年至一九九七年間在挪威、澳大利亞、安道爾、英國、丹麥等國及世界智慧
    財產權組織（OMPI）獲准取得註冊。惟查商標註冊證之取得，僅為商標專用權靜
    態之取得，與商標是否已長期廣泛使用而具知名度，並無必然之關聯性，仍應依
    據商品實際之銷售量、商標在市場上之評價、商品銷售額排名、商標持續使用（
    包括媒體廣告）等情形以為斷。而上開西元一九九六年三月至九月間行銷法國、
    新加坡等地之銷售發票、西元一九九六年七月法國「'extil Wirts haft」雜誌
    廣告，均屬據以核駁商標在國外使用之資料，並無證據證明已為國內相關事業或
    消費者所知悉，且其使用之期間尚非長久，累積之數量多寡並無數據可稽，行銷
    或推廣之範圍及地域亦非廣泛，其中除新加坡外，距離我國均甚遙遠，衡情尚難
    謂已廣為我國境內相關事業或消費者所普遍認知。
  (三)據以核駁之「contraire LOUIS FERAUD」商標圖樣，係由「contraire」與「
    LOUIS FERAUD」分列二行組成，「contraire」置於上方，字體遠大於下方之「
    LOUIS FERAUD」，「contraire」顯然為該商標之主要部分。經查法商‧斐洛德
    公司雖於西元一九九五年正式與台灣地區經銷商（永誼股份有限公司：註冊第七
    七四三六一號商標專用權人之前手）簽約授與行銷權，惟查閱當年之中英文報章
    報導，發現「永誼股份有限公司」代理的是法商‧斐洛德公司「LOUIS FERAUD」
    商標之商品，該報章報導完全未提及「contraire」外文之字樣，其間書信亦未
    提及「contraire LOUIS FERAUD」商標（參見另案註冊第七七四三六一號商標之
    中台評字第八八七一六四商標評定案卷第一八○至一九○頁）。且法商‧斐洛德
    公司於上開商標評定案並未提出任何「contraire LOUIS FERAUD」商標（即本件
    據以核駁商標）商品於我國境內國內銷售或刊登廣告之證據，則被告僅憑據以核
    駁商標少數於外國之銷售及廣告之證據資料，即認定據以核駁商標所表彰商品之
    信譽難謂不為我國消費者及有商業往來之廠商所知悉而成為著名商標，未免率斷
    。
  (四)上開中台評字第八八七一六四號商標評定書所引據之法條為舊商標法之第三十七
    條第一項第七款：「商標圖樣襲用他人之商標或標章有致公眾誤信之虞者，不得
    申請註冊」，該款以有「襲用」之事實為前提要件，此條文之引用尤須考量雙方
    是否曾有業務上之往來等關係（事實上，法商‧斐洛德公司於上開商標評定案即
    係以「襲用」為由，對其在台灣地區之經銷商永誼股份有限公司所申請註冊之第
    七七四三六一號商標請求評定為無效），與系爭商標申請註冊時商標法第三十七
    條第七款之要件不盡相同，被告逕以該案之案情比附援引，而為核駁系爭商標申
    請註冊之處分，容有未洽。況該評定案時日已久，其所附之證據乃八十五年間之
    資料，被告未再查明該商標是否仍有持續使用之事實及是否該當著名之要件，僅
    憑該案所附之證據，即認定據以核駁商標於系爭商標申請註冊時（八十九年七月
    十三日）在我國境內已成為著名商標，亦不符商標案件採個案審查之本旨。
  (五)末按「二人以上於同一商品或類似商品以相同或近似之商標，各別申請註冊時，
    應准最先申請者註冊」，固為系爭商標申請註冊時商標法第三十六條所明定，惟
    本案被告於為系爭商標核駁之處分時，所引據之法條為當時商標法第三十七條第
    七款，於原處分及訴願階段皆未提出系爭商標有違當時商標法第三十六條規定之
    主張，卻於行政訴訟階段突然引據註冊第0000000號「（DESIGN MARK）
    CONTRAIRE LOUIS FERAUD」商標，主張系爭商標有違當時商標法第三十六條規定
    ，因上述二法條之構成要件並不相同，自有礙於原告訴訟上攻擊防禦之實施，並
    剝奪其審級上之利益，原告既對被告此舉提出異議，本院就此新爭點，即難加以
    審究。
四、綜上所述，原告主張據以核駁商標於系爭商標申請註冊時（八十九年七月十三日
    ）在我國境內尚未臻於著名，堪以採信。被告未經詳察，徒憑另件案情不同之評
    定案所附之證據，即認定據以核駁商標為著名商標，容有未洽，訴願決定未加糾
    正，仍予維持，亦有可議，原告訴請將之一併撤銷，自無不合，應予准許。惟系
    爭商標是否應予核准之審定，尚有待被告審酌其是否違背其他法定要件，依法裁
    量決定，則原告求為判決命被告應作成核准註冊（核准審定）之處分，並未達全
    部有理由之程度，依行政訴訟法第二百條第四款規定意旨，原告在請求命被告遵
    照本院判決之法律見解對原告作成處分範圍內為有理由，超過部分，不應准許，
    應予駁回。
據上論結，本件原告之訴為一部有理由，一部無理由，爰依行政訴訟法第二百條第四
款、第一百零四條、民事訴訟法第七十九條但書，判決如主文。
中　　華　　民　　國　　九十三　　　年　　　一　　　月　　　二十九　　　日
                                  臺北高等行政法院  第二庭
                                            審判長  法  官　姜素娥
      　　　　　　　　　　　　　　　　　　　　      法　官　陳國成
      　　　　　　　　　　　　　　　　　　　　      法　官　林文舟
右為正本係照原本作成。
如不服本判決，應於送達後二十日內，向本院提出上訴狀並表明上訴理由，如於本判
決宣示後送達前提起上訴者，應於判決送達後二十日內補提上訴理由書（須按他造人
數附繕本）。
中　　華　　民　　國　　九十三　　　年　　　一　　　月　　　二十九　　　日
                                                    書記官  余淑芬
